# 关于两家公司互相占用房屋的核算问题

提问人：幸福的小花 时间：2018-06-24 18:02:26
陈老师好，大家好！ 我单位是一个国企，同另一个单位（集体企业）因工作原因，长期互相占用办公用房。以前我们双方都是签订租赁合同，根据市场同类房屋租赁价格，开发票，两家单位分别计租赁收入和租赁费用。现在领导想让双方在市场同类房屋租赁价格的基础上，对于双方价值相同的房屋或者说是面积相同的房屋不开发票，双方都不记收入和成本。只对价值差额部分，由价值高的一方开发票计收入，另一方计成本。想问一下，这种处理方式可行否？或者说有没有其他什么方法、途径，能达到双方互占房屋都不记收入成本，或者只对差额部分记收入、成本。谢谢！！

回答人：chenyiwei
最根本的方法是双方在相同的面积、用途的限度内互相归还互相占用的房屋。如果不切实可行的，则因为客观上存在互相租用对方房屋的行为，在仍应全额互相确认租金收入和租赁成本，这样做调对增值税无影响（假设双方均为一般纳税人），但可能存在房产税方面的问题，故建议尽早清理。